【裁判字號】    98,易,577
【裁判日期】    980715
【裁判案由】    贓物
【裁判全文】
臺灣桃園地方法院刑事判決               98年度易字第577號
公  訴  人  臺灣桃園地方法院檢察署檢察官
被      告  甲○○○ ○○○ .
                    在台無固定.
                    （現於臺灣桃園看守所羈押中）
上列被告因贓物案件，經檢察官提起公訴（98年度偵字第11645
號），本院判決如下：
    主  文
甲○○○ ○○○ ○○○○ 收受贓物，處有期徒刑參月，如易科罰金以新台
幣壹仟元折算壹日。並應於刑之執行完畢或赦免後，驅逐出境。
    犯罪事實
一、甲○○○ ○○○ ○○○○ （中文譯名：范文玲）係於民國93年6 月25
    日以外勞身分經主管機關勞工委員會核准入境之越南籍男子
    ，居留期間自96年3 月28日起至98年3 月16日止，並受雇於
    址設桃園縣蘆竹鄉○○村○○路68巷16號之順麟印染股份有
    限公司。詎其於98年3 月16日逃逸並逾期居留後，於98年5
    月下旬，在臺灣地區某不詳地點，明知真實姓名年籍不詳之
    越南籍成年男子所持懸掛H2E-187 號車牌、引擎號碼為KK28
    7332號之重型機車，係無車籍資料文件之來路不明贓物（前
    開H2E-187 號車牌為乙○○所有，前於98年2 月6 日下午5
    時許，在桃園縣龜山鄉○○○路133 號旁空地發現遭竊，而
    前開引擎號碼為KK287332號之重型機車為丙○○所有，前於
    98年5 月13日晚間9 時許，在桃園縣龜山鄉○○○路18巷對
    面發現遭竊），竟僅因一時無交通工具使用，即基於收受贓
    物之犯意，收受前開男子所交付之機車鑰匙1 把及該重型機
    車予以使用。嗣於98年5 月31日下午1 時40分許，甲○○○ ○○○
    ○○○○騎乘上開重型機車行經桃園縣龜山鄉○○○路與文化二
    路交岔路口，為行經該處之警員察覺有異上前攔查而當場查
    獲，並扣得鑰匙1 支，始查悉上情。
二、案經桃園縣政府警察局龜山分局移送臺灣桃園地方法院檢察
    署檢察官偵查起訴。
    理  由
一、按被告以外之人於審判外之言詞或書面陳述，除法律有規定
    者外，不得作為證據。又被告以外之人於審判外之陳述，雖
    不符前4 條之規定，而經當事人於審判程序同意作為證據，
    法院審酌該言詞陳述或書面陳述作成時之情況，認為適當者
    ，亦得為證據。當事人、代理人或辯護人於法院調查證據時
    ，知有第159 條第1 項不得為證據之情形，而未於言詞辯論
    終結前聲明異議者，視為有前項同意，刑事訴訟法第159 條
    第1 項、第159 條之5 分別定有明文。查證人丙○○、李美
    梅於警詢時所為之陳述，固均係審判外之陳述，然被告就上
    開審判外之陳述，於本院審理中，並不爭執證據能力，復未
    曾於言詞辯論終結前聲明異議，而本院審酌該等證人陳述作
    成時之情況，並無違法取證及證明力過低之瑕疵，亦認以之
    作為證據為適當，依前揭規定說明，自得為證據。又本件卷
    內其餘卷證資料（包含文書證據等），並無證據證明係公務
    員違背法定程序所取得，亦無刑事訴訟法第159 條之4 之顯
    有不可信之情況與不得作為證據之情形，則依刑事訴訟法第
    159 條至159 條之5 之規定，本件認定事實所引用之本件卷
    證所有證據（包含人證與文書等證據），均認為有證據能力
    。
二、上開事實，業據被告甲○○○ ○○○ ○○○○ 於本院訊問時坦承不諱
    ，並經證人即被害人丙○○、證人即乙○○之母李美梅於警
    詢時指述其上開重型機車、車牌失竊情節綦詳，復有外籍居
    留資料查詢、搜索扣押筆錄、扣押物品目錄表、機車─唯讀
    案件基本資料、代保管單、桃園縣政府警察局車輛尋獲電腦
    輸入單、贓物認領保管單、現場照片存卷可稽，足認被告上
    開自白與事實相符，堪以採信，是本件事證明確，被告犯行
    堪以認定。
三、核被告所為係犯刑法第349 條第1 項之贓物罪。被告以一收
    受贓物之行為同時侵害上開被害人等之數個財產法益，為想
    像競合犯，應從重論以一罪。爰審酌被告為越南籍勞工，來
    臺並無任何前科紀錄，平日素行尚可，有臺灣高等法院被告
    前案紀錄表可參，其僅因貪圖一時便利，任意收受無來源證
    明之重型機車，其犯罪動機、目的僅為一己之私，竟未能尊
    重他人所有權之財產概念，然念及其犯後終能坦承犯行，態
    度良好等一切情狀，量處如主文所示之刑，並諭知易科罰金
    之折算標準。又被告為外國人，為逃逸之越南籍勞工，被告
    所犯之罪既受有期徒刑以上刑之宣告，爰依刑法第95條規定
    ，諭知於刑之執行完畢或赦免後驅逐出境。末扣案之鑰匙1
    支，係真實姓名年籍資料不詳之成年男子交付予被告，非被
    告所有之物，此據被告供承在卷，又非為達收受贓車此一目
    的本身所使用之物，難認屬供犯罪所用，亦非違禁物，依法
    自不得諭知沒收，末此敘明。
據上論斷，應依刑事訴訟法第299 條第1 項前段，刑法第349 條
第1 項、第41條第1 項前段、第95條，刑法施行法第1 條之1 第
1 項、第2 項前段，判決如主文。
本案經檢察官柯博齡到庭執行職務。
中    華    民    國    98    年    7     月    15    日
                  刑事第五庭  審判長法  官  潘 政 宏
                                    法  官  江 春 瑩
                                    法  官  張 詠 晶
以上正本證明與原本無異。
如不服本判決應於收受本判決後10日內向本院提出上訴書狀，並
應敘述具體理由，如未敘述上訴理由者，應於上訴期間屆滿後20
日內補提理由書狀於本院（均須按他造當事人之人數附繕本）「
切勿逕送上級法院」。
                                    書記官  王 峻 宏
中    華    民    國    98    年    7     月    16    日
附錄本案論罪科刑依據之法條：
中華民國刑法第349條第1項（普通贓物罪）
收受贓物者，處3 年以下有期徒刑、拘役或5 百元以下罰金。


司法院資訊處製作；財團法人民間司法改革基金會備份。
